臺灣臺中地方法院刑事判決　　　　　　　96年度易字第2802號
公　訴　人　臺灣臺中地方法院檢察署檢察官
被　　　告　辛○○
上列被告因竊盜案件，經檢察官提起公訴（96年度偵字第11654
號），本院判決如下：
    主    文
辛○○竊盜，處有期徒刑參月；又竊盜，處有期徒刑參月；又竊
盜，處有期徒刑參月；又竊盜，處有期徒刑貳月；又竊盜，處有
期徒刑貳月。應執行有期徒刑拾月。
    犯罪事實
一、辛○○因缺錢花用，竟意圖為自己不法之所有，分別為下列
    竊盜犯行：（一）於民國95年9月9日下午4、5時許，在臺中
    縣豐原市○○路15號前騎樓，徒手竊取己○○所有之腳踏車
    1 臺（SCOOT牌、黑白色、車身號碼為：K0000000號、價值
    約新臺幣【下同】7萬元）；（二）於96年3月初某日，在臺
    中縣豐原市○○路496號騎樓，徒手竊取丁○○所有之腳踏
    車1臺（GIANT牌、藍銀色、車身號碼為：GF572332號、價值
    約2萬5,000元）；（三）於96年3月18日，在臺中縣豐原市
    ○○○路與府前街口，徒手竊取戊○○所有之腳踏車1臺（
    FUJI牌、紅白色、車身號碼為：IF3D03086號、價值約4萬元
    ）；（四）於96年5月1日8時30分許，侵入臺中縣東勢鎮○○街249號甲○○住處（無故侵入住宅部份未據告訴），徒
    手竊取甲○○之叔父周甲員所有之腳踏車1臺（GIANT牌、黑
    色、車身號碼為：GD6M2522號、價值約1萬元）；（五）於
    96年5月2日13時33分許，騎乘其不知情之配偶丙○○所有之
    HFA-685號重型機車，至臺中縣豐原市○○路343巷1號乙○○住處，侵入其內（無故侵入住宅部份未據告訴），徒手竊
    取乙○○所有之腳踏車1臺（LOUIS.GARNFAU牌、白色、車身
    號碼為：F00000000號、價值約新臺幣13萬5,000元），得手
    後均將上述腳踏車置於臺中縣豐原市○○路104巷18號住處
    ，欲將之持至臺中市建國市場變賣。嗣經乙○○提供監視錄
    影器畫面，攝得辛○○騎乘HFA-685號重型機車為上述（五
    ）之竊盜犯行，而為警於96年5月4日16時30分許，至辛○○
    位在臺中縣豐原市○○路104巷18號住處查獲，並扣得上述
    腳踏車共計5臺（分別發還己○○、丁○○、戊○○、甲○○及乙○○）。
二、案經臺中縣警察局移送臺灣臺中地方法院檢察署檢察官偵查
    起訴。
    理  由
一、查被告辛○○及檢察官對於本判決所引用之下列各項證據方
    法之證據能力，於本院準備程序時均表示無意見，且於法院
    調查證據時，知有刑事訴訟法第159條第1項不得為證據之情
    形，亦未於言詞辯論終結前聲明異議，茲審酌該等言詞陳述
    及書面陳述作成時之情況，認並無不宜作為證據之情事，依
    刑事訴訟法第159條之5之規定，自得作為證據，合先敘明。
二、訊據被告辛○○固坦承上開犯罪事實一、（四）、（五）之
    犯罪事實，惟矢口否認上開犯罪事實一、（一）、（二）、
    （三）之犯行，辯稱：該3臺腳踏車是我於干城車站的跳蚤
    市場購得，其中紅色那台 (即 (三)) 是我在95年3、4月間
    以3000元代價買的，GIANT牌藍銀色的那台 (即 (二)) 是於
    95 年5、6月間以4500元的代價購得，SCOOT牌 (即 (一))
    是我於95年9月9日以7000元的價格購得云云。惟查，被告上
    開犯行，業據被告於警詢時明白供稱：我將偷得的腳踏車賣
    給台中市建國市場（二手、跳蚤市場）不特定人士，依偷來
　　腳踏車的變數（段數）買賣，24段數腳踏車賣3-4千元，27
　  段數腳踏車賣5-6千元。我從95年7月份起開始行竊腳踏車至
    今，大約已經賣出14、15台腳踏車，得手約約3、4萬元，變
    賣的錢都做家庭費用等語 (警卷第4頁)，其於偵訊時亦坦承
    ：警詢筆錄是出於我自由意志陳述，我有看過才簽名，我從
    去年7 月至今陸陸續續偷他人腳踏車，大概偷了10多輛 (除
    了上開5 輛外)，我都是徒手竊取人家停在路邊的腳踏車，
    我有拿去跳蚤市場變賣，大概賣出14、15輛，得款3、4萬元
    ，上開5輛是我尚未變賣出去的等語 (偵卷第10、11頁)不諱
    ，且其於警、偵訊均明白陳述其行竊本案腳踏車之時地，核
    與被害人己○○、丁○○、戊○○、乙○○及證人甲○○於
    警詢時證述腳踏車失竊之情節相符，另證人即台中縣警察局
    刑警大隊小隊長庚○○亦到庭具結證稱：被告警詢筆錄都是
    按照被告自己陳述的紀錄，我們也有錄音、錄影等語 (本院
    卷第58頁)，復有扣押物品目錄表1份、監視錄影器翻拍畫面
    6張、查獲現場照片暨失竊腳踏車之照片19張及贓物認領保
    管單5份等在卷可佐。被告於本院審理時雖改以上詞置辯，
    惟其於本院96年5月23日訊問時則稱：(一)第一輛黑白色的
    腳踏車是我以六千元的價格在台中干城車站的跳蚤市場買的
    ，時間我不清楚，只記得是某天的下午。(二)第二輛藍銀色
    捷安特的腳踏車是我於95年8、9月間在台中干城車站的跳蚤
    市場，以5500元的價格購得。(三)第三輛紅白色富士牌的腳
    踏車也是在台中市的干城車站跳蚤市場買的，於95年年7月
    間以4500元的價格買來的等語 (本院卷第9頁)，此與其於本
    院96年6月27日審理時所述之購買時間及價格均不符，供詞
    已有可疑，且其所稱之 (二)、(三)2 件腳踏車之購得時間
    ，竟是在被害人失竊腳踏車之時間之前，此疏難想像。另被
    告供稱：我之所以會買腳踏車，是因為94年我家遭空門，公
    司的重心也移往大陸，所以工作量漸漸減少，我購買這些腳
    踏車是想要買賣，但沒有賣過等語，另其聲請傳訊之證人即
    其配偶丙○○則亦具結證稱：我沒有與辛○○一起去買過腳
    踏車，都是辛○○告訴我腳踏車是買來的，我看也都是中古
    的腳踏車，他說是為了生活才去買腳踏車，是為了賺差價等
    語 (本院卷第54頁)，則其證言均係聽聞被告所述，應屬傳
    聞，且其亦證稱：去年辛○○沒有工作，而且還欠債約二、
    三十萬元，我也沒有拿錢給辛○○等語，則被告當時既已沒
    有錢，又如何能購入上開高價之腳踏車？且其既購入上開高
　　價之腳踏車，惟又均未售出，則其又如何賺取差價？被告所
　  辯顯與常理有違，足認被告之警、偵訊自白應與事實相符，
    其嗣後翻異前供無非卸責之詞而不足採信，犯行堪予認定。
三、核被告所為犯罪事實欄第（一）至（五）所為，各係犯刑法
    第320條第1項之竊盜罪。其先後5次竊盜犯行，犯意各別，
    應予分論併罰。爰審酌被告素行尚佳，而其犯罪動機係為變
    賣換現花用、手段尚屬平和、惟所竊得之腳踏車均屬高價腳
    踏車，及其犯罪後於本院僅坦承部分犯行之犯罪後態度等一
    切情狀，分別量處如主文所示之刑，並定其應執行之刑。
據上論斷，應依刑事訴訟法第二百九十九條第一項前段，刑法第
三百二十條第一項、第五十一條第五款，刑法施行法第一條之一
第一項、第二項前段，判決如主文。
中　　華　　民　　國　　96　　年　　7　　月　　12   　日
                  刑事第十五庭  法  官  郭瑞祥
上正本證明與原本無異。
如不服本判決，應於送達後十日內向本院提出上訴狀（須附繕
本），上訴於台灣高等法院台中分院。
                                書記官  賴亮蓉
中　　華　　民　　國　　96　　年　　7　　月　　12   　日
附錄論罪科刑法條
刑法第320條第1項：
意圖為自己或第三人不法之所有，而竊取他人之動產者，為竊盜
罪，處5年以下有期徒刑、拘役或500元以下罰金。
